【裁判字號】    94,上易,1441
【裁判日期】    950105
【裁判案由】    毒品危害防制條例
【裁判全文】
臺灣高等法院臺中分院刑事判決        94年度上易字第1441號
上  訴  人
即  被  告  甲○○
上列上訴人因毒品危害防制條例案件，不服臺灣臺中地方法院94
年度易字第1875號中華民國94年9月30日第一審判決（起訴案號
：臺灣臺中地方法院檢察署94年度毒偵字第4919號），提起上訴
，本院判決如下：
    主    文
上訴駁回。
    事    實
一、甲○○於民國89年及90年間因竊盜、毒品案件，經本院及台
    灣台中地方法院分別判處有期徒刑10月、7月確定，並定其
    應執行刑1年3月，於92年5月15日執行完畢。其另因施用毒
    品案件，經台灣台中地方法院裁定送強制戒治後，於91年7
    月26日強制戒治期滿執行完畢，詎仍不知悔改，於上開強制
    戒治期滿後5年內，復基於施用第二級毒品安非他命之概括
    犯意，自94年6月17日起至94年6月21日止，在其位於台中縣
    沙鹿鎮○○路526號住處，以將安非他命置於玻璃試管中燒
    烤吸其煙之方式，連續施用第二級毒品安非他命多次。嗣於
    94年6月21日下午5時許，為警在上址查獲，並扣得其所有供
    施用安非他命所用之安非他命殘渣袋4個，玻璃試管及藥鏟
    各2支。
二、案經臺中縣警察局清水分局報請臺灣臺中地方法院檢察署檢
    察官偵查起訴。
    理    由
一、上訴人即被告甲○○對於上開施用毒品犯行供承明確，且被
    告於94年6月21日為警所採集之尿液及扣案之玻璃球2支、藥
    鏟2支、殘渣袋4個，分別經送請詮昕科技股份有限公司及行
    政院衛生署管制藥品管理局檢驗結果，均呈有安非他命及甲
    基安非他命陽性反應，此有該公司94年6月29日出具之濫用
    藥物尿液檢驗報告1份（報告編號為00000000）及該局管檢
    字第0940007585號檢驗成績書在卷可稽 (偵卷第7頁、原審
    卷第51頁）。此外，尚有被告所有供施用安非他命所用之安
    非他命殘渣袋4個、玻璃試管及藥鏟各2支扣案足資佐證。足
    認被告之自白與事實相符，可堪採信。本件事證明確，被告
    上開施用第二級毒品安非他命犯行，可堪認定。
二、按安非他命係毒品危害防制條例所定之第二級毒品，不得非
    法施用。核被告甲○○所為，係犯毒品危害防制條例第10條
    第2項之施用第二級毒品罪。被告為供施用第二級毒品安非
    他命而持有第二級毒品之低度行為，應為施用第二級毒品安
    非他命之高度行為所吸收，不另論罪。又被告先後多次施用
    第二級毒品安非他命犯行，時間緊接，觸犯構成要件相同之
    罪，顯係基於概括犯意反覆為之，為連續犯，應依刑法第56
    條之規定，以一罪論，並依法加重其刑。被告89年及90年間
    因竊盜、毒品案件，經本院及台灣台中地方法院分別判處有
    期徒刑10月、7月確定，並定其應執行刑1年3月，於92年5月
    15日執行完畢，有臺灣臺中地方法院檢察署刑案資料查註紀
    錄表及臺灣高等法院被告前案紀錄表各1份存卷可憑，其於
    五年內再犯本件有期徒刑以上之罪，為累犯，應依刑法第47
    條規定，遞加重其刑。
三、原審認被告罪證明確，適用毒品危害防制條例第10條第2項
    、第18條第1項前段，刑法第11條、第56條、第47條、第38
    條第1項第2款規定，並審酌被告前已接受強制戒治之治療過
    程，再犯本案，並未戒絕，顯然依賴毒品甚深，並考以其智
    識程度、犯罪之動機、目的、手段、本件施用安非他命時間
    不長，及犯後坦承施用犯行、表示悔意等一切情狀，量處有
    期徒刑8月。其認事用法及量刑均稱妥適。被告上訴意旨以
    原判決量刑太重指摘原判決不當，為無理由，應予駁回。
四、扣案之安非他命殘渣袋4個，因殘留之安非他命難與空袋分
    離，應全部視為查獲之毒品，應依毒品危害防制條例第18條
    第1項前段之規定，予以宣告沒收銷燬之；另扣案之玻璃試
    管及藥鏟各2支，均係被告所有，且係供其施用第二級毒品
    安非他命所用之物等情，業據被告供承在卷，應依刑法第38
    條第1項第2款規定，予以宣告沒收。
據上論斷，應依刑事訴訟法第368條，判決如主文。
本案經檢察官乙○○到庭執行職務。
中    華    民    國    95    年    1     月    5     日
              刑事第八庭  審判長法  官  羅  得  村
                                法  官  巫  政  松
                                法  官  紀  文  勝
上列正本證明與原本無異。
不得上訴。
                                書記官  顏  子  良
中    華    民    國    95    年    1     月    6     日
附錄本案論罪科刑法條：
【毒品危害防制條例第十條第二項】
  施用第二級毒品者，處三年以下有期徒刑。              Ｉ


司法院資訊處製作；財團法人民間司法改革基金會備份。
